【裁判字號】    95,訴,8310
【裁判日期】    950822
【裁判案由】    清償借款
【裁判全文】
臺灣臺北地方法院民事判決              95年度訴字第8310號
    原      告  台北國際商業銀行股份有限公司
    法定代理人  丙○○
    訴訟代理人  甲○○
                乙○○
    被      告  瑩紅清潔有限公司
    兼法定代理  戊○○
    人
    被      告  己○○○
                丁○○
    前列二人共同
    訴訟代理人  戊○○
上列當事人間請求清償借款事件，本院於民國95年8月18日言詞
辯論終結，判決如下：
    主      文
被告應連帶給付原告新臺幣壹佰貳拾萬肆仟貳佰陸拾肆元，及自
民國九十五年四月十二日起至清償日止，按週年利率百分之十計
算之利息，並自民國九十五年五月十三日起至清償日止，其逾期
在六個月以內者，按上開利率百分之十，其逾期超過六個月者，
按上開利率百分之二十計付違約金。
訴訟費用由被告連帶負擔。
本判決第一項於原告以面額新臺幣肆拾萬貳仟元之中央市政府建
設公債九十三年度甲類第七期債票供擔保後，得假執行。
    事實及理由
一、按當事人得以合意定第一審管轄法院，但以關於由一定法律
    關係而生之訴訟為限，前項合意，應以文書證之，民事訴訟
    法第二十四條定有明文。本件兩造已於借據之授信約定書第
    一節第十三條約定，同意以本院為第一審管轄法院，則本院
    就本件訴訟自有管轄權。
二、原告起訴主張：被告瑩紅清潔有限公司（下稱瑩紅公司）於
    民國九十四年八月十一日邀同被告戊○○、己○○○及華玫
    婷為連帶保證人，向原告借款新臺幣（下同）七十五萬元及
    七十五萬元，借款期限均自九十四年八月十一日起至九十七
    年八月十一日止，約定利息按週年利率百分之十固定計息，
    並均自第一期起，本息平均攤還，且約定借款人如未按期償
    還本金或利息時，逾期在六個月以內者，按上開利率百分之
    十，逾期超過六個月者，按上開利率百分之二十計付違約金
    ，另約定被告佳彧公司如如有任何一宗債務不依約清償或攤
    還本金時，即喪失期限利益，借款視為全部到期，有兩造所
    簽訂之台北國際商業銀行綜合授信約定書及借款撥貸書為憑
    。詎被告瑩紅公司自九十五年四月十一日起即未依約繳付利
    息，尚有本金六十萬二千一百三十二元及六十萬二千一百三
    十二元，共一百二十萬四千二百六十四元迄未清償，被告瑩
    紅公司依約已喪失期限利益，借款視為全部到期，原告爰依
    消費借貸及連帶保證之法律關係，提起本訴等情。並於本院
    聲明：如主文第一項所示。
三、經查，被告瑩紅公司、戊○○、己○○○及華玫婷自認其確
    有向原告借款，惟以須俟其將其所有之不動產賣出後，始能
    清償本件債務云云置辯。然被告渠等既自認其確有向原告借
    款，依法自應負清償責任。又原告主張之上開事實，已據其
    所提出之台北國際商業銀行綜合授信約定書、借款撥貸書、
    影本、單筆放款繳息狀況查詢單等件為證，核屬相符，堪信
    原告之主張為真實。從而，原告依據消費借貸及連帶保證之
    法律關係，請求被告連帶給付一百二十萬四千二百六十四元
    及如主文第一項所示之利息、違約金，為有理由，應予准許
    。另原告陳明願供擔保請准宣告假執行，經核並無不合，爰
    酌定相當擔保金額准許之。
五、據上論結，本件原告之訴為有理由，依民事訴訟法第385條
    第1項前段、第390條第2項、第85條第2項，判決如主文。
中    華    民    國    95    年     8    月    22    日
                          民事第二庭法  官  汪漢卿
以上正本係照原本作成
如對本判決上訴，須於判決送達後20日內向本院提出上訴狀
中    華    民    國    95    年     8    月    22    日
                                    書記官  許婉如


司法院資訊處製作；財團法人民間司法改革基金會備份。
